臺灣高等法院臺中分院民事裁定  100年度再國易字第5號
再審原告    莊榮兆
再審被告    臺灣台中地方法院檢察署
法定代理人  張斗輝
上列當事人間國家賠償事件，再審原告對於民國93年1月6日本院
88年度上國易字第 5號確定判決（原審案號：臺灣臺中地方法院
86年度國字第8號），提起再審之訴，本院裁定如下：
    主  文
再審之訴駁回。
再審之訴訟費用由再審原告負擔。
    理  由
一、按「再審之訴，應於30日之不變期間內提起。前項期間，自
    判決確定時起算，判決於送達前確定者，自送達時起算；其
    再審之理由發生或知悉在後者，均自知悉時起算。但自判決
    確定後已逾五年者，不得提起」，民事訴訟法第500條第1、
    2 項定有明文。又對於確定判決提起再審之訴，應以有民事
    訴訟法第496條第1項各款之原因為限，此項原因亦即同法第
    501條第1項第 4款之再審理由，必須於訴狀中表明之，否則
    其訴即屬不合法，毋庸命其補正，逕以裁定駁回之（最高法
    院70年台再字第35號判例意旨參照）。又提起民事再審之訴
    ，未依民事訴訟法第 501條第1項第4款後段規定，記載遵守
    不變期間之證據者，不屬同法第121條第1項規定，書狀不合
    程式或有其他欠缺之情形，審判長毋庸裁定定期命其補正（
    最高法院63年度第3次民庭庭推總會決議參照）。
二、按再審原告主張本院88年度上國易字第 5號確定判決（下稱
    原確定判決）有新事證及裁判變更等、判決不備理由等諸多
    違背法令之再審事由，爰提起本件再審等語。經查，本院於
    民國93年1月6日以原確定判決駁回再審原告之上訴及追加之
    訴，再審原告提起第三審上訴後，經最高法院以再審原告之
    上訴不合法為由，於93年7月30日以93年度台上字第1375 號
    裁定駁回再審原告之上訴確定，該裁定已於93年8月9日送達
    再審原告，有判決書及送達證書影本附在本院卷為佐，原確
    定判決若有再審原告主張之前開再審事由，再審原告在收受
    送達時即可知悉，惟再審原告遲至 100年8月1日始提起本件
    再審之訴，顯已逾30日之不變期間，再審原告復未明其有
    知悉再審理由在後及遵守30日不變期間之證據，且僅泛言原
    確定判決有前述再審事由，並未具體表明再審事由為何，揆
    諸首開說明，本件再審之訴不合法，應予駁回。
三、據上論結，本件再審之訴為不合法，依民事訴訟法第 502條
    第1項、第95條、第78條，裁定如主文。
中    華    民    國   100    年    9     月    22    日
                民事第六庭    審判長法  官  袁再興
                                    法  官  盧江陽
                                    法  官  陳賢慧
以上正本係照原本作成。
如不服本裁定應於裁定送達後10日內向本院提出抗告理由狀（須
按他造人數附具繕本），並繳納抗告裁判費新台幣1,000元。
                                    書記官  吳麗琴
中    華    民    國   100    年    9     月    23    日
                                                      Ａ